【裁判字號】    85,台上,1216
【裁判日期】    850314
【裁判案由】    偽造有價證券
【裁判全文】
最高法院刑事判決                              八十五年度台上字第一二一六號
    上訴人  甲○○
右上訴人因偽造有價證券案件，不服台灣高等法院中華民國八十四年五月四日第二審
更審判決（八十四年度上更(一)字第二三九號，起訴案號：台灣板橋地方法院檢察署八
十二年度偵字第二一三二九號），提起上訴，本院判決如左：
    主  文
上訴駁回。
    理  由
按刑事訴訟法第三百七十七條規定：上訴於第三審法院，非以判決違背法令為理由，
不得為之。是提起第三審上訴，應以原判決違背法令為理由，係屬法定要件。且必須
依據卷內資料為具體之指摘，並足據以辨認原判決已具備違背法令之形式，始屬相當
。本件原判決依據被害人張寶樑之指述、上訴人甲○○之供述、證人即上訴人之債權
人陳雪紅、執票人林陳玉香及上訴人之母李碧霞之陳述，票據掛失止付通知書、遺失
票據申報書、掛失止付票據提示人資料表、支票三張等證據，綜合判斷審酌，認定上
訴人因積欠證人陳雪紅之債款，至台北縣三重市○○路○段五六號六樓其母李碧霞與
張寶樑同居處，向張寶樑借款未果，趁張寶樑酒後就寢之機會，竊取張某所有台灣省
合作金庫板橋支庫為付款人之第一三九八七、一三九八八、一三九八九空白支票三張
，意圖供行使之用，盜用被害人張某之印章，加蓋於發票人欄，填寫民國八十二年七
月十九日，面額各新台幣一萬元，背書後交付陳雪紅。陳某將前二張支票，交林陳玉
香，後一張支票交付吳純真提示，因印鑑不符（因非支票印鑑章），經該支庫通知被
害人張寶樑，張某始知此事，張某乃補辦掛失止付手續等情。認上訴人犯行明確，因
而撤銷第一審之無罪判決，依牽連犯規定，改判論處上訴人意圖供行使之用，而偽造
有價證券罪刑累犯之判決，已明憑以認定之證據及其認定之理由。而以上訴人否認
犯罪之辯解，為無可取，亦經依據卷內資料予以指駁。從形式上觀察，原判決尚無上
訴意旨指摘之違背法令情形存在。上訴意旨置原判決明確論斷說明於不顧，仍執陳詞
，否認有偽造有價證券之犯罪故意，及指摘原審未傳喚被害人張寶樑，有審理未盡及
判決適用法則不當之違法云云。惟按證人於偵查中或審判中，已經陳述明確，別無訊
問之必要者，不得再行傳喚，刑事訴訟法第一百九十二條規定甚明。查原判決理由第
二段之(一)，係引述被害人偵審中之指述，採為上訴人之犯罪證據，依指述內容觀之已
經陳述明確，且原審審判長於審判期日業經將該被害人訊問筆錄，提示上訴人，並告
以要旨，踐行調查證據之程序，並於證據調查完畢，開始辯論前，訊問上訴人「尚有
何證據待查﹖」上訴人答稱：「無」，乃竟於提起第三審上訴作此爭執。按犯意之存
否，為認定事實之範圍，上訴意旨竟執此為事實上之爭執，要非適法之第三審上訴理
由。至原判決究有何具體不適用法則情事，上訴意旨並未依據卷內資料具體指摘，依
首揭說明，顯不合第三審上訴理由之法定要件。應認其上訴違背法律上之程式，應從
程序上予以駁回。
據上論結，應依刑事訴訟法第三百九十五條前段，判決如主文。
中      華      民      國    八十五    年      三      月     十四     日
                              最高法院刑事第八庭
                                  審判長法官  紀  俊  乾
                                        法官  吳  雄  銘
                                        法官  劉  敬  一
                                        法官  洪  清  江
                                        法官  李  璋  鵬
      右正本證明與原本無異
                                              書  記  官
中      華      民      國    八十五    年      三      月     十九     日


司法院資訊處製作；財團法人民間司法改革基金會備份。
